【裁判字號】    89,重訴,4
【裁判日期】    890531
【裁判案由】    毒品危害防制條例等
【裁判全文】
臺灣桃園地方法院刑事判決                            八十九年度重訴字第四號
    公  訴  人  臺灣桃園地方法院檢察署檢察官
    被      告  甲○○
    選任辯護人  乙○○
右列被告因毒品危害防制條例等案件，經檢察官提起公訴（八十九年度偵字第九０六
號），本院判決如左：
    主  文
甲○○運輸第一級毒品，處無期徒刑，褫奪公權終身。
扣案之第一級毒品海洛因肆包（驗餘總淨重壹仟壹佰貳拾陸點伍伍公克，包裝重伍拾
壹點貳肆公克）及包裝布壹袋，均沒收銷燬之；扣案之大衣壹件，沒收之。
    事  實
一、甲○○明知海洛因居第一級毒品，且經我國行政院公告為甲類第四級之管制進出
    口物品，竟基於運輸及私運屬管制進出口物品之第一級毒品海洛因進入國內之犯
    意，利用其前往泰國旅遊之便，在民國八十九年一月二日凌晨二時許，在泰國清
    邁以泰幣三十萬元之代價（約新台幣二十九萬元），向一姓名年籍均不詳綽號「
    阿旺」之成年男子，購得第一級毒品海洛因毛重約一千二百七十七公克（驗餘淨
    重約一千一百二十六．五五公克）後，將其分裝成二大包及二小包在外以包裝布
    縫藏在其所有中，而於八十九年一月九日下午六十許，穿著其所有之上開藏有第
    一級毒品海洛因之大衣，從泰國搭乘泰國航空公司ＴＧ六三六號班機，將前揭第
    一級毒品海洛因私自運入國內，當其飛抵桃園中正國際機場之時，為警發覺而跟
    監，旋於同日十一時三十分許，經警在桃園中正國際機場海關行李檢查處所當場
    查獲，並扣得其所有之上開大衣及其藏在大衣內之第一級毒品海洛因共四包（驗
    於淨重一千一百．五五公克）、與殘留有海洛因成份之包裝布一袋。
二、案經內政部警政署航空警察局移送臺灣桃園地方法院檢察署檢察官偵查起訴。
    理  由
一、訊據被告甲○○對其曾於右揭時地攜帶上開毒品入境備查獲之事實，故不諱言，
    惟辯稱：該毒品係供給用，並非運輸云云。經查：（一）被告對於其於右揭時地
    運輸及走私第一級毒品海洛因之事實均已坦承不諱，並有被告所有之右揭大衣及
    藏在上開大衣內之第一級毒品海洛因共四包、殘留有海洛因成份之包裝布一袋扣
    案足憑。且查，右揭扣案之白色粉末四包，經送鑑定結果，確係屬第一級毒品海
    洛因，驗餘總淨重亦高達一一二六．五五公克（包裝重五一．二四公克），此有
    法務部調查局八十九年二月三日（８９）000000000號鑑定通知書一紙
    在卷可稽，而另查扣被告所持有之包裝布中，則已經殘留有海洛因之成份，此亦
    有憲兵司令部刑事鑑識中心八十九年三月二十八日（８９）綱得字第０４０６７
    號鑑驗通知書乙份在卷可佐。（二）按運輸毒品罪之成立，不已為他人運送為必
    要，即為自己運送者，亦包括在內，從而並告所便並無可取。此外，本件復並有
    中華民國入境旅客申報單、中正國際機場入出境服務站檢查通知單、台北關稅局
    扣押貨物運輸工具收據暨搜索筆錄影本各乙份及海落因毒品查獲現場照片四張在
    卷資佐可參，事證極為明確，被告右揭犯行足堪認定，應予依法論科。
二、查海洛因係屬於毒品危害防制條例第二條所列之第一級毒品；且經行政院公告為
    甲類第四級之管制進出口物品。故核被告甲○○之右揭所為，係犯毒品危害防制
    條例第四條第一項之運輸第一級毒品罪及懲治走私條例第二條第一項之私運管制
    物品進口罪。至其持有第一級毒品之低度行為，因已為其運輸第一級毒品之高度
    行為所吸收，不另論罪。又被告所犯上開二罪，乃係以一行為而同時觸犯之，應
    依刑法第五十五條想像競合犯之規定，從一重之運輸第一級毒品罪處斷。爰審酌
    被告圖一己之私，即將大量海洛因運入國內，已嚴重損及社會治安甚巨，惟另查
    其犯後坦承犯行，態度尚稱良好，並參其犯罪之動機、目的、手段、品性、素行
    等一切情狀，量處如主文所示之刑，另依刑法第三十七條第一項規定，併予宣告
    褫奪公權終身，以資懲儆。至本件扣案之海洛因四包（驗餘總淨重一一二六．五
    五公克，包裝重五一．二四公克），乃為查獲之第一級毒品，爰依毒品危害防制
    條例第十八條第一項前段規定，併予以宣告沒收銷燬之；另查扣之殘留有海洛因
    成份之包裝布一袋，與殘留之毒品海洛因已經不可剝離，應與殘留之毒品海洛因
    一併為處分，爰同依上開之規定，宣告併予沒收銷燬之；至於扣案之大衣一件，
    係為被告所有且供犯本罪所用之物，爰依毒品危害防制條例第十九條第一項前段
    之規定，宣告予以沒收之，而查上開大衣一件，因已為扣押在案，並無全部或一
    部不能沒收之情形，自毋庸併為如全部或一部不能沒收時應追徵其價額或以其財
    產抵償之諭知，附此敘明。
三、據上論斷，應依刑事訴訟法第二百九十九條第一項前段，毒品危害防制條例第四
    條第一項、第十八條第一項前段、第十九條第一項前段，懲治走私條例第二條第
    一項、第十一條，刑法第十一條前段、第五十五條、第三十七條第一項，判決如
    主文。
本案經檢察官張尹敏到庭執行職務
中      華      民      國    八十九    年      五      月    三十一    日
                                      臺灣桃園地方法院刑事第一庭
                                          審判長法  官 吳 爭 奇
                                                法  官 潘 政 宏
                                                法  官 呂 仲 玉
右正本證明與原本無異。
如不服本判決，應於判決送達後十日內向本院提出上訴狀( 應附繕本 )，上訴於
臺灣高等法院。
                                    書記官   劉文松
中        華        民        國   八十九   年   六   月    二    日
製造、運輸、販賣第一級毒品者，處死刑或無期徒刑；處無期徒刑者，得併科新臺幣
一千萬元以下罰金。


司法院資訊處製作；財團法人民間司法改革基金會備份。
